臺灣高等法院刑事裁定
再審聲請人
即受判決人　甲○○
上列聲請人因違反毒品危害防制條例案件，對於最高法院94年台
上字第4260號，中華民國 94年8月16日確定判決（本院案號：93
年度上重訴字第35號），聲請再審，本院裁定如下：
    主  文
再審之聲請駁回。
    理  由
一、聲請意旨略以：(一)無證據能力，未經合法調查，顯與事理有
    違，或與認定事實不符之證據，不得作為判斷之依據，與事
    理有違之證據依法固不得作為自由心證之資料，惟在證據調
    查後仍有與事理有違之證據存在，所存之疑問無法予以排除
    ，採用此等證據作為自由心證之基礎，實欠妥適。(二)判決書
    所記載事實及理由，全然由同案被告周佐利一人獨自虛構，
    聲請人無辜遭誣陷並處極刑，聲請人之有罪判決完全是受誣
    告而成立。(三)聲請人一再指控「輝哥」才是本案共犯，並非
    空穴來風，聲請人交保後並未逃匿且準時到庭應訊，此表示
    聲請人絕對所述為實，完全對自己所述之供詞、品行、行為
    加以負責，聲請人所述若為不實早已逃之夭夭，鈞院若探究
    其原因必可查明一切讓真相還原。(四)聲請人坦承供述並配合
    偵訊而徒勞無功，將子虛烏有之事斷章取義虛構成合理化而
    加以定罪，令聲請人難以甘服。聲請人所提出之四張字條內
    容作為證據，字裡行間已可破除同案被告周佐利不實之供述
    ，及判決理由不實，原判決竟僅憑周佐利先後互歧之供詞，
    核與事實未符差異極大，純屬片面脫減刑責之詞。(五)我國刑
    事訴訟法採證據裁判主義，個人主觀之意見或推測或臆測之
    詞不得作為認定犯罪事實之依據，共同被告之證詞有重大差
    異即屬違誤，當然會有錯誤判決之發生，聲請人遭受誣陷，
    不公平不公正之判決，冤情難申。(六)下列數點待證事項亟待
    查明：周利佐供詞反覆不一，不可採信，周利佐係利用聲
    請人做為自己販毒運毒的風險管理替身，本案尚未真相大白
    。認定聲請人在檳城長榮飯店內檢視過毒品，毫無根據。
    周利佐買通馬來西亞海關已是事實，中正機場海關人員「
    阿輝」也被買通，但法院並未查明。聲請人請求傳喚調查
    員王成昇，但法院不採，卻未於理由內說明，為此聲請再審
    云云。
二、按有罪之判決確定後，為受判決人之利益聲請再審，必其聲
    請之理由合於刑事訴訟法第420條第1項所定情形之一始得准
    許，此觀刑事訴訟法第420 條之規定自明。查聲請人所述各
    節，無非係對原確定判決認定之事實多所爭執，但聲請人既
    未提出何確定判決證明原判決有刑事訴訟法第420條第1項第
    1、2、3、5款所載之情事，且亦無何新證據足以認定聲請人
    應受無罪之判決，核與上引法條所定再審事由並不相符，其
    聲請再審為無理由，應予駁回。
三、據上論斷，應依刑事訴訟法第434條第1項，裁定如主文。
中　　華　　民　　國　　94　　年　　11　　月　　8 　　日
                  刑事第十四庭審判長法  官  張連財
                                    法  官  楊照男
                                    法  官  林明俊
以上正本證明與原本無異。
如不服本裁定，應於收受送達後五日內向本院提出抗告狀。
                                    書記官  蕭進忠
中　　華　　民　　國　　94　　年　　11　　月　　11　　日
